臺灣高等法院交通事件裁定　　　　　　 96年度交抗字第154號
抗　告　人
即　異議人
即受處分人　甲○○
上列抗告人因違反道路交通管理處罰條例事件，不服臺灣臺北地
方法院交通法庭，中華民國96年 1月31日所為裁定（96年度交聲
字第58號），提起抗告，本院裁定如下：
    主  文
抗告駁回。
    理  由
一、按在設有禁止臨時停車標線處所不得臨時停車；又汽車停車
    時，禁止臨時停車處所不得停車，道路交通安全規則第 111
    條第1項第3款、第 112條第1項第1款分別定有明文。次按汽
    車駕駛人停車時，在禁止臨時停車處所停車者，處新臺幣（
    下同）600元以上1,200元以下罰鍰，道路交通管理處罰條例
    第56條第1項第1款亦定有明文。
二、原裁定以：
  (一)本件抗告人即異議人即受處分人甲○○所有車牌號碼AD-034
    3號自小客車於民國95年10月18日8時許，停放於臺北市○○
    區○○路 154巷2弄1號前之禁止臨時停車處所，為臺北市政
    府警察局文山第一分局（下稱舉發機關）值勤員警發現，以
    拍照方式存證，並以受處分人有違反道路交通管理處罰條例
    第56條第1項第1款規定之行為，逕行掣發臺北市政府警察局
    北市警交大字第 AT0000000號舉發違反道路交通管理事件通
    知單予以舉發，嗣受處分人於應到案日期前到案，經原處分
    機關函請舉發機關調查結果，仍認受處分人有上開違規行為
    ，原處分機關乃依前揭道路交通管理處罰條例第56條第 1項
    第 1款及違反道路交通管理事件統一裁罰基準表等規定，於
    96年1月4日以北市裁二字第裁22-AT0000000號裁決書裁處90
    0元罰鍰。
  (二)聲明異議意旨略以：依舉發照片上所示，伊車輛遭舉發違規
    停放之位置，於車頭右側路旁之紅線已遭工程人員塗蓋白色
    油漆，車尾右側路旁之紅線亦有部分遭白油漆塗蓋，確有誤
    導駕駛人之虞；且舉發機關95年12月 4日北市警文一分交字
    第09532775900號函說明本件違規地點即試院路154巷為臺北
    市消防局列管影響消防救災車輛通行之消防通道，然經伊至
    臺北市交通管制工程處網站查詢結果，上開巷弄並未在臺北
    市消防局 142處消防通道清冊所劃設之範圍內，上開函示說
    明並不正確，舉發機關上開舉發顯有過當之處，狀請撤銷原
    處分云云。
  (三)經查：(1)受處分人所有上開車號車輛確有於前揭時日停放於
    劃設禁止臨時停放車輛標線之臺北市○○區○○路154巷2弄
    1號前乙情，有舉發機關96年1月24日北市警文一分交字第09
    630184500 號函檢附之違規照片2紙、停放地點現場照片5紙
    及臺北市政府交通管制工程處禁停紅黃線查詢結果在卷可憑
    ，受處分人固質疑舉發地點路旁所設置之紅實線已遭工程人
    員以白色油漆塗蓋，有誤導駕駛人之虞，惟上開查詢結果明
    確顯示舉發地點雙向路面均屬於臺北市政府交通管制工程處
    所列管已劃設紅實線之區域，且觀諸上開 2紙違規照片，其
    一照片顯示上開車輛緊靠舉發地點道路右側停車，車頭引擎
    蓋右側路面所劃設標線雖有部分顯示為白實線，然另張照片
    則顯示上開車輛自車身至車尾部分，其右側路面所劃設標線
    確為禁止臨時停放車輛之紅實線，且仍清晰可辨，一般駕駛
    人應可明確判斷該處係禁止臨時停車，受處分人之車輛停放
    的位置縱有一部分在白實線位置，但有大部分車身所在位置
    係禁止臨時停車之紅色實線。受處分人於停放上開車輛時既
    已注意到該處路面有劃設紅實線，則更應謹慎注意其車長距
    離是否會超過白色實線位置而停放到紅色實線之禁止臨時停
    車位置，況受處分人之住所與舉發地點僅距離數公尺，有聲
    明異議狀可憑，其對於住家周邊可停放車輛之位置應知之甚
    詳，卻仍持投機心態違規停放上開車輛，明顯違反前揭道路
    交通管理處罰條例第56條第1項第1款之規定，受處分人辯稱
    舉發地點標線設置不清云云，實非可採。(2)受處分人另辯稱
    舉發地點非屬臺北市消防局所列管之消防通道，舉發機關上
    開函示說明有誤，並提出消防局網站刊登之臺北市政府消防
    局 142處消防通道清冊為據。查舉發地點即臺北市○○區○
    ○路 154巷雖非臺北市消防局列管之消防通道，然因該地區
    為集合住宅，依照搶救困難地區認定標準分類項目所顯示，
    確係屬臺北市政府一、二級火災搶救困難地區，此亦為臺北
    市政府消防局網站上所公告刊登，一般民眾皆可輕易知悉，
    上開函示雖未明確說明該地點列管依據與性質，惟該處已劃
    設紅實線，禁止臨時停車，如上所述，以避免火災發生時造
    成搶救之困難。是受處分人前揭辯詞，顯為事後卸責之詞，
    尚不足採信。本件事證明確，受處分人之前揭違規行為，堪
    以認定。從而，原處分機關依前揭道路交通管理處罰條例第
    56第1項第1款規定，於96年1月4日以北市裁二字第裁22-AT0
    000000號裁決書裁處受處分人 900元罰鍰，核無違誤，本件
    受處分人之異議為無理由，應予駁回。
三、抗告意旨略以：(1)依據臺北市政府交通管制工程處禁停紅黃
    線查詢結果圖，舉發照片上受處分人車輛前方灰色車輛亦為
    紅線區，理應有其違規照片及罰單，若無則證明灰色車輛處
    沒有紅線，原審交通法庭引用不符現場的交通管制工程處禁
    停紅黃線做為證據已顯有誤。(2)受處分人車輛所停處所紅線
    是否為私人所繪製，原審交通法庭並未詳查，按照常理而言
    ，同一巷道同一寬度，理應為靠近巷口轉角為紅線即灰色車
    輛處，而不應是受處分人所停處所為紅線。(3)受處分人所停
    處所及灰色車輛處，自95年10月19日迄今皆無紅線，北市警
    文一分交字第 09532775900號函文說明二確實有該項記載，
    原審交通法庭卻未對此提出質疑，顯然未詳盡調查。(4)法律
    必須有明確性及一致性，紅線作為裁罰標準亦應有明確性及
    一致性，假如朝令夕改或不明確甚且私人所繪製之紅線，以
    作為裁罰理由確實難以服人云云。
四、經查：原審交通法庭認定受處分人確有在禁止臨時停車處停
    車乙情，主要係依據違規照片2紙、停放地點現場照片5紙及
    臺北市政府交通管制工程處禁停紅黃線查詢結果圖為憑，則
    核對上開查詢結果圖，臺北市○○區○○路 154巷2弄1號前
    確屬劃設紅線之禁止停車路段，而舉發警員於當日現場拍攝
    之違規照片，亦顯示相同之情況，是受處分人於該禁止臨時
    停車處停車，自應依法裁處。而受處分人雖質疑紅線是否為
    私人所繪製、及96年 2月13日拍攝照片該處已無紅線，惟此
    即與上開事證不符，縱有事後變更劃設，亦不影響交通警員
    於舉發當日依據受處分人上開違規事實逕行舉發之效力。另
    台北市政府市警文一分交字第 09532775900號函文說明二並
    未載述「受處分人所停處所及灰色車輛處，自95年10月19日
    迄今皆無紅線」等情，僅稱「小部分被白漆覆蓋，惟仍可清
    楚辨識」等語，有上開函文附於原審卷可稽，則受處分人此
    部分所辯，容有誤解。又本件違規事證明確，灰色車輛是否
    亦受裁處，即與本件無關，自無賡續調查之必要，附此敘明
    。是受處分人執前詞抗告，為無理由，應予駁回。
五、據上論結，應依道路交通案件處理辦法第26條，刑事訴訟法
    第412條，裁定如主文。
中　　華　　民　　國　　96　　年　　3 　　月　　14　　日
　　　　　　　　　交通法庭審判長法　官  蔡  長  溪
　　　　　　　　　　　　　　　  法　官  林  俊  益
　　　　　　　　　　　　　　　  法　官  陳  春  秋
以上正本證明與原本無異。
不得再抗告。
                                書記官  李  家  敏
中　　華　　民　　國　　96　　年　　3 　　月　　19　　日
